【裁判字號】    99,台上,3945
【裁判日期】    990624
【裁判案由】    違反毒品危害防制條例
【裁判全文】
最高法院刑事判決            九十九年度台上字第三九四五號
上  訴  人  台灣高等法院檢察署檢察官
被      告  甲○○
上列上訴人因被告違反毒品危害防制條例案件，不服台灣高等法
院中華民國九十七年八月二十六日第二審判決（九十七年度上訴
字第二二一二號，起訴案號：台灣板橋地方法院檢察署九十六年
度偵字第一七三０八號），提起上訴，本院判決如下：
    主  文
上訴駁回。
    理  由
按刑事訴訟法第三百七十七條規定：上訴於第三審法院，非以判
決違背法令為理由，不得為之。是提起第三審上訴，應以原判決
違背法令為理由，係屬法定要件。如果上訴理由書狀並未依據卷
內訴訟資料，具體指摘原判決不適用何種法則或如何適用不當，
或所指摘原判決違法情事，顯與法律規定得為第三審上訴理由之
違法情形，不相適合時，均應認其上訴為違背法律上之程式，予
以駁回。本件原審經審理結果，認為被告甲○○有原判決事實欄
記載之違反毒品危害防制條例犯行，至為明確，因而撤銷第一審
關於被告轉讓第二級毒品甲基安非他命予綽號「阿龍」之不詳姓
名男子部分之科刑判決，改判論被告以明知為禁藥而轉讓罪，處
有期徒刑陸月。已詳敘其調查、取捨證據之結果及憑以認定犯罪
事實之心證理由。從形式上觀察，原判決關於上開部分尚無足以
影響判決結果之違背法令情形存在。檢察官上訴意旨略稱：依卷
附民國九十六年七月十四日十一時二十八分被告與「阿龍」間之
通訊監察譯文內容（詳如原判決附表〈下稱附表〉所載），雖係
「阿龍」主動打電話問被告有無「男生」（即甲基安非他命），
而非由被告主動向其兜售，但被告於電話中不僅二度向「阿龍」
表示「沒賺會倒楣」，且於「阿龍」表示「算讓你賺二百塊這樣
喔，賺那二百你也爽」後，答以「嘿啦，沒賺會倒楣」，「阿龍
」復表示「好啦，去哪照你」，顯見被告已與「阿龍」達成買賣
甲基安非他命之合意，並基於營利之意圖而著手於販賣甲基安非
他命予「阿龍」之行為，原判決引用該通訊監察譯文，卻認被告
係構成轉讓禁藥罪，有證據上理由矛盾及適用法則不當之違法等
語。惟按採證認事、取捨證據及證據證明力之判斷，乃事實審法
院之職權，苟其採證認事之論斷無違證據法則，即不容任意指為
違法。原判決認定本件被告轉讓禁藥甲基安非他命予「阿龍」之
犯行，係以該事實業據被告坦承不諱，而堅決否認有起訴書所載
販賣甲基安非他命予「阿龍」之情事，辯稱：係「阿龍」打電話
問伊有無甲基安非他命，伊因此請客送給「阿龍」甲基安非他命
，但未向阿龍拿錢，且伊從未向賴騰順、李明倫（二人業經原審
維持第一審之無罪判決確定）購入甲基安非他命等語；而公訴人
認被告涉犯販賣甲基安非他命予「阿龍」之罪嫌，無非以賴騰順
、李明倫於警詢及偵查中之供詞暨附表所示通訊監察譯文為其論
斷依據。經查，賴騰順、李明倫二人業於第一審證稱未曾販賣甲
基安非他命予被告，且附表所示通訊監察譯文內容，係「阿龍」
主動打電話詢問被告有無「男生（即甲基安非他命）」，欲向被
告（原價）調取甲基安非他命，而非被告主動向「阿龍」兜售甲
基安非他命，雖被告在電話中表示「沒賺會倒楣」，似有「如無
賺錢即不願轉讓」之意思，但「阿龍」旋即調侃被告謂「賺那二
百你也爽」，顯見被告與「阿龍」間頗有交情，因此被告稱後來
伊轉讓甲基安非他命與「阿龍」時，未向「阿龍」收取金錢等語
，具有高度可能性，且無其他之補強證據足資證明被告確有販賣
甲基安非他命予「阿龍」及收錢之情事，公訴人憑該通訊監察譯
文及賴騰順、李明倫於警詢及偵查中之供詞（按賴騰順於警詢時
供稱：伊未曾見被告在其經營之汽車廣場販賣甲基安非他命予他
人；於偵查中供稱：警詢所述實在。李明倫於警詢時雖稱：「甲
○○我僅知別人有向他買〈甲基〉安非他命但他有無從中賺取現
金我就不知道」；於偵查中亦稱：警詢所述實在；嗣於第一審交
互詰問時則稱其不知被告有無販賣甲基安非他命各語。難謂其等
曾明確指證被告有販賣甲基安非他命予「阿龍」之情事〈以上見
偵查卷第一三、二七、九二頁，第一審卷第九六頁〉。原審未就
賴騰順、李明倫於警詢及偵查中之供詞，採為被告不利認定之依
據，採證尚無不合），逕認被告係販賣甲基安非他命予「阿龍」
，且每公克獲得新台幣（下同）三百元至五百元之利益等情，尚
嫌無據，委難憑採；又其基本社會事實同一，因而變更檢察官所
引應適用之法條，改論藥事法第八十三條第一項之轉讓禁藥罪各
情。經憑卷證說明論斷綦詳。其推理論斷衡諸經驗及論理等證據
法則皆無違背，即不容指為違法。經核上訴意旨，係置原判決所
為明白論斷於不顧，仍持已為原判決指駁之陳詞，專憑己意再事
爭辯，或任意指摘原判決違法，難認已符合首揭法定之第三審上
訴要件。本件上訴違背法律上之程式，應予駁回。
據上論結，應依刑事訴訟法第三百九十五條前段，判決如主文。
中    華    民    國  九十九  年    六    月  二十四  日
                      最高法院刑事第九庭
                          審判長法官  邵  燕  玲
                                法官  李  伯  道
                                法官  孫  增  同
                                法官  李  英  勇
                                法官  施  俊  堯
本件正本證明與原本無異
                                      書  記  官
中    華    民    國  九十九  年    六    月  二十八  日
                                                      Ｅ

司法院資訊處製作；財團法人民間司法改革基金會備份。
